【裁判字號】    94,訴,2019
【裁判日期】    950317
【裁判案由】    毒品危害防制條例
【裁判全文】
臺灣桃園地方法院刑事判決              94年度訴字第2019號
公  訴  人  台灣桃園地方法院檢察署檢察官
被      告  甲○○
                    （現另案在臺灣桃園監獄執行中）
指定辯護人  本院公設辯護人  陳瑞明
上列被告因毒品危害防制條例案件，經檢察官提起聲請簡易判決
處刑（94年度毒偵字第3331號），暨移請併辦（94年度毒偵字第
5032號）本院改依通常程序，嗣被告於準備程序進行中為有罪之
陳述，經本院合議庭裁定由受命法官獨任進行簡式審判程序後，
聲請改依協商程序而為判決，本院判決如下：
    主  文
甲○○連續施用第一級毒品，處有期徒刑捌月。
扣案之海洛因壹包（淨重零點陸公克，空包裝重零點貳壹公克
）沒收銷燬之。
    事實及理由
一、按檢察官聲請以簡易判決處刑之案件，經法院認為有刑事訴
    訟法第451 條之1 第4 項但書之情形者，應適用通常程序審
    判之，刑事訴訟法第452 條定有明文。查本案檢察官認被告
    涉有毒品危害防制條例第10條第1 項之施用第1 級毒品罪嫌
    ，聲請簡易判決處刑，本經本院桃園簡易庭以94年度壢簡字
    第1891號，以簡易程序審理，惟本院認本件不適於以簡易判
    決處刑，爰適用通常程序審理，合先敘明。又本件被告甲○
    ○所犯係死刑、無期徒刑或最輕本刑為三年以上有期徒刑以
    外之罪，其於準備程序中就被訴事實為有罪之陳述，經本院
    告知簡式審判程序之旨，並聽取公訴人、被告之意見後，爰
    依刑事訴訟法第273 條之1 第1 項規定合議裁定由受命法官
    獨任進行簡式審判程序。
二、被告甲○○前有違反藥事法、麻醉藥品管理條例、肅清煙毒
    條例等前科，其中於民國86年間，因違反肅清煙毒條例、麻
    醉藥品管理條例、藥事法等案件，經本院以86年度訴字第67
    2 號判決分別判處有期徒刑3 年6 月、7 月及10月，應執行
    有期徒刑4 年9 月，提起上訴後，經台灣高等法院以87年度
    上訴字第503 號判決上訴駁回確定；又於86年間，因販賣化
    學合成麻醉藥品案件，經本院以86年度訴字第1008號判決判
    處有期徒刑5 年6 月確定，上開4 罪，經台灣高等法院以87
    年度聲字第1070號裁定定應執行有期徒刑9 年6 月，87年6
    月12日入監執行，又因轉讓禁藥案件，經本院以87年度訴字
    第1297號判決判處有期徒刑10月，提起上訴後，經台灣高等
    法院88年度上訴字第4009號、最高法院89年度台上字第6078
    號判決駁回此部分上訴而確定，並接續執行，於93年7 月8
    日因縮短刑期假釋出監，嗣經撤銷假釋，執行殘刑4 年3 月
    10日，現在執行中（不構成累犯）。
三、被告前因施用毒品案件，經本院以87年度毒聲字第377 號裁
    定送觀察、勒戒後，認有繼續施用毒品傾向，再經本院以87
    年度毒聲字第834 號裁定送強制戒治，並於93年3 月日強制
    戒治期滿，由臺灣桃園地方法院檢察署檢察官於93年4 月27
    日，以93年度戒毒偵字第79號不起訴處分確定。詎甲○○仍
    無法戒除毒癮，竟仍基於施用第一級毒品之概括犯意，於94
    年6 月6 日及94年9 月1 日，在桃園縣楊梅鎮○○路○ 段20
    1 巷75弄63號住處內，以將海洛因摻入香菸內之方式，施用
    第一級毒品海洛因2 次，嗣先後為警查獲2 次，第1 次於94
    年6 月7 日23時許，在桃園縣中壢市○○街89巷口為警查獲
    ，扣得第一級毒品海洛因1 包（淨重0.63公克，空包裝重0.
    21公克），及與本案無關之安非他命1 包（毛重0.2 公克）
    ；第2 次於94年2 月2 日2 時30分許，在桃園縣新屋鄉○○
    村○○路287 號前，為警查獲，並扣得與本案無關之安非他
    命1 包（毛重0.3 公克）。案經桃園縣政府警察局中壢分局
    報請臺灣桃園地方法院檢察署檢察官偵查後聲請簡易判決，
    暨桃園縣政府警察局楊梅分局報請臺灣桃園地方法院檢察署
    檢察官偵查後移請併辦，本院認為不宜，改依通常程序審理
    。
四、證據名稱：
    (一)被告於偵查及本院準備程序中之自白。
    (二)台灣尖端先進生技醫藥股份有限公司濫用藥物檢驗報告暨
      桃園縣政府警察局中壢分局被採尿人姓名對照表、桃園縣
      政府警察局楊梅分局被採尿人姓名編號對照表、扣押物品
      清單各1 紙附卷可稽。
    (三)海洛因1 包（淨重0.63公克，空包裝重0.21公克）扣案，
      及法務部調查局鑑定通知書1 紙在卷可稽。
五、本件經檢察官與被告於審判外達成協商之合意且被告已認罪
    ，其合意內容為：就連續施用第一級毒品部分，被告願受科
    刑範圍為有期徒刑8 月。經查，上開協商合意並無刑事訴訟
    法第455 條之4 第1 項所列情形之一，檢察官聲請改依協商
    程序而為判決，本院爰不經言詞辯論，於協商合意範圍內為
    協商判決，合予敘明。
六、附記：
    被告於94年9 月1 日，在上開地點施用第一級毒品海洛因犯
    行，雖未據公訴人起訴，惟該部分與已經起訴部分，有裁判
    上一罪之連續犯關係，本院自得併予審判。
七、扣案之白粉1 包，含有第一級毒品海洛因1 包（淨重0.63公
    克，空包裝重0.21公克），有法務部調查局鑑定通知書1 紙
    在卷可稽，應依毒品危害防制條例第18條第1 項前段規定，
    沒收銷燬之；包裹第一級毒品海洛因之包裝袋1 個與前開海
    洛因無從完全剝離，併依毒品危害防制條例第18條第1 項前
    段規定，沒收銷燬之。
八、應適用之法條：刑事訴訟法第452 條、第273 條之1 第1 項
    、第455 條之4 第2 項、第455 條之8 ，毒品危害防制條例
    第10條第1 項、第18條第1 項前段，刑法第11條、第56條。
九、本判決除有刑事訴訟法第455 條之4 第1 項第1 款、第2 款
    、第4 款、第6 款、第7 款所定情形之一，或違反同條第2
    項規定者外，不得上訴。
十、如不服本件判決，得自收受判決送達之日起10日內，向本院
    提出上訴書狀，上訴於第二審法院。
本案經檢察官林鈺雄到庭執行職務。
中    華    民    國    95    年    3     月    17    日
                  刑事第二庭法  官  徐  培  元
以上正本證明與原本無異。
                            書記官  楊  美  慧
中    華    民    國    95    年    3     月    17    日
附錄本件論罪科刑法條：
毒品危害防制條例第10條
施用第一級毒品者，處六月以上五年以下有期徒刑。


司法院資訊處製作；財團法人民間司法改革基金會備份。
